【裁判字號】    99,交上訴,80
【裁判日期】    990930
【裁判案由】    公共危險等
【裁判全文】
臺灣高等法院高雄分院刑事判決        99年度交上訴字第80號
上  訴  人
即  被  告  甲○○
選任辯護人  鍾夢賢律師
上列上訴人因被告公共危險等案件，不服臺灣高雄地方法院99年
度交訴字第42號中華民國99年7 月15日第一審判決（起訴案號：
臺灣高雄地方法院檢察署98年度偵字第24103 號），提起上訴，
本院判決如下：
     主  文
上訴駁回。
甲○○緩刑貳年。
     事  實
一、甲○○係以駕駛營業用小客車為業，為從事業務之人，於民
    國98年7 月21日上午6 時30分許，其駕駛車牌號碼496-XZ號
    營業用小客車，沿高雄市苓雅區○○○路西往東方向行駛，
    行經中華四路與三多四路交岔路口，右轉中華四路南往北方
    向行駛時，本應注意車前狀況，而依當時天候晴，日間自然
    光線，道路為柏油路面、乾燥、無缺陷、無障礙物，並無不
    能注意之情事，竟未等三多路綠燈號誌亮起即冒然右轉後，
    疏未注意車前狀況，自後追撞上沿中華四路南往北方向慢車
    道上行駛、由乙○○所騎乘車牌號碼YVU-119 號輕型機車，
    致乙○○人車倒地，而受有頭部外傷、胸部挫傷併右側第5
    肋骨骨折及多處擦傷之傷害。詎甲○○明知已肇事致人受傷
    ，竟基於肇事逃逸之犯意，未報警處理或對乙○○採取必要
    之救護措施，旋即駕車加速駛離現場，嗣因路人陸裕韜記下
    車牌號碼，方經警循線查獲上情。
二、案經乙○○訴由高雄市政府警察局苓雅分局移請臺灣高雄地
    方法院檢察署檢察官偵查起訴。
    理  由
一、右揭事實，業據被告坦認不諱，核與證人即告訴人乙○○及
    證人即目擊之人陸裕韜、趙明賢、曾奕睿證述情節相符，並
    有道路交通事故現場圖、道路交通事故調查報告表、高雄市
    政府警察局交通大隊交通事故談話紀錄表、阮綜合醫院診斷
    證明書、病歷等件附卷可稽；又證人乙○○證稱：當天中華
    路南北向是綠燈（見偵卷第7 頁）。依道路交通安全規則第
    94條第3 項：「汽車行駛時，駕駛人應注意車前狀況及兩車
    併行之間隔，並隨時採取必要之安全措施。」，被告駕車右
    轉後，未注意車前狀況，竟自後方追撞乙○○騎乘之機車，
    導致告訴人因而人車倒地，其有過失至明，且被告之過失與
    告訴人所受傷害結果間，顯有相當因果關係，其業務過失傷
    害犯行，自堪認定。又被告撞及告訴人車輛，使之人車倒地
    之聲響甚大，甚至位於中華三路西側，站在中華三路53號之
    證人陸裕韜、曾奕睿，均因聽聞聲響方回頭探視一情，業經
    渠等證述甚明，是被告知情已肇事致人受傷，猶未停車對告
    訴人施以救護，亦未報警處理，反進而決意擅自逃離肇事現
    場，其有肇事逃逸之犯意甚明。本件事證明確，被告上開肇
    事逃逸之犯行，亦堪認定。
二、被告以駕駛營業用小客車為業，為從事業務之人，核其所為
    ，係犯刑法第284 第2 項前段之業務過失傷害罪、第185 條
    之4 之肇事致人傷害逃逸罪。被告所犯上開2 罪，犯意各別
    ，行為互殊，應予分論併罰。被告犯罪事證既明，原審乃依
    據刑法第284 條第2 項前段、第185 條之4 、第51條第5 款
    ，刑法施行法第1 條之1 之規定，並審酌被告為計程車司機
    ，不知謹慎駕駛，反因己身之疏失，造成被害人受有上開肋
    骨骨折等非輕之傷勢，且明知肇事，仍棄告訴人於不顧，逕
    自離開現場，幸有路人記下車號，方得循線追查上情等情及
    其他一切情狀，就所犯2 罪分別量處有期徒刑4 月、8 月，
    並定其應執行刑為11月，認事用法均無不合，量刑亦稱允當
    ，被告上訴意旨認原判決量刑過重，指摘原判決不當，尚無
    理由，應予駁回。被告未曾因故意犯罪而受有期徒刑以上之
    宣告，本件上訴後已與被害人達成民事和解，並獲被害人諒
    解（有調解書及匯款申請書附卷可稽），經此偵審程序及判
    刑後，當知警惕而無再犯之虞，本院認其所宣告之刑均以暫
    不執行為適當，爰宣告緩刑2 年，以勵自新。
據上論斷，應依刑事訴訟法第368 條，刑法第74條第1 項第1 款
，判決如主文。
本案經檢察官許月雲到庭執行職務。
中    華    民    國    99    年    9     月    30    日
                  刑事第八庭    審判長法  官  洪兆隆
                                      法  官  張盛喜
                                      法  官  郭玫利
以上正本證明與原本無異。
如不服本判決應於收受本判決後10日內向本院提出上訴書狀，其
未敘述上訴理由者，並得於提起上訴後10日內向本院補提理由書
狀（均須按他造當事人之人數附繕本）「切勿逕送上級法院」。
中    華    民    國    99    年    9     月    30    日
                                      書記官  吳福連
附錄本判決論罪科刑法條：
刑法第284 第2 項前段、第185 條之4
從事業務之人，因業務上之過失傷害人者，處1 年以下有期徒刑
、拘役或1 千元以下罰金，致重傷者，處3 年以下有期徒刑、拘
役或2 千元以下罰金。
中華民國刑法第185條之4
駕駛動力交通工具肇事，致人死傷而逃逸者，處 6 月以上 5 年
以下有期徒刑。

司法院資訊處製作；財團法人民間司法改革基金會備份。
